【裁判字號】    98,審訴,3427
【裁判日期】    980729
【裁判案由】    清償借款
【裁判全文】
臺灣臺北地方法院民事判決            98年度審訴字第3427號
    原      告  中國信託商業銀行股份有限公司
    法定代理人  丙○○
    訴訟代理人  乙○○
    被      告  甲○○
上列當事人間清償借款事件，經本院於中華民國98年7月27日言
詞辯論終結，判決如下：
    主  文
被告應給付原告新台幣陸拾玖萬玖仟零伍拾壹元，及如附表所示
之利息、違約金。
訴訟費用新台幣柒仟陸佰元由被告負擔。
    事實及理由
一、本件依兩造簽訂之信用卡約定條款第25條及簡易通信貸款約
    定書第9 條，雙方合意以臺灣臺北地方法院為第一審管轄法
    院，故本院自有管轄權。
二、原告起訴主張：被告於民國92 年12月4日向原告請領信用卡
    使用（卡號：0000000000000000，卡別：VISA），被告至98
    年2月23日止，累計消費記帳新台幣（下同）285,552元未給
    付（其中消費款為279,186元、循環利息為4,366元、其他費
    用為2,000 元），依約被告除應給付上開消費款項外，另應
    給付自最後繳款截止日98 年2月23日翌日起至清償日止，按
    年息20%計息。被告又於93年7月19日向原告借款50萬元，約
    定分50期清償，遲延履行時，除仍按上開利率計算遲延利息
    外，逾期在6 個月以內，按上開利率10%，逾期超過6個月部
    分，則按上開利率20% 加計違約金，並喪失期限利益，債務
    視同全部到期，詎被告僅攤還本息至98 年2月23日止，尚餘
    413,499元（其中本金為412,908 元、違約金為591元）迄未
    清償。被告之上開借款，屢經催討，未獲置理，為此提起本
    件訴訟。並聲明：如主文所示。
三、被告則以：伊目前因遭台北富邦、台新、新光及國泰世華等
    銀行查扣薪資，故無法償還本件款項等語，資為抗辯。並聲
    明：原告之訴駁回。
四、本件原告主張之事實，業據其提出信用卡申請書暨約定條款
    、簡易通信貸款申請書暨約定書、帳務明細及客戶消費明細
    表等影本為證。又被告於言詞辯論期日對原告主張之事實，
    並不爭執，依民事訴訟法第280條第1項規定，視同自認，則
    原告主張之上開事實，堪信為真實。從而，原告依信用卡契
    約及消費借貸之法律關係請求被告給付如主文所示之本金、
    利息及違約金，為有理由，應予准許。
五、本件訴訟費用額確定為7,600元。
六、訴訟費用負擔之依據：民事訴訟法第78條。
中    華    民    國    98    年    7     月    29    日
                        民事第六庭法官  傅中樂
以上正本係照原本作成。
如對本判決上訴，須於判決送達後20日內向本院提出上訴狀。
中    華    民    國    98    年    7     月    29    日
                                書記官  王怡屏


司法院資訊處製作；財團法人民間司法改革基金會備份。
